【裁判字號】    88,易,817
【裁判日期】    890118
【裁判案由】    傷害等
【裁判全文】
臺灣雲林地方法院刑事判決
    公  訴  人  臺灣雲林地方法院檢察署檢察官
    被      告  乙○○
右列被告因傷害等案件，經檢察官提起公訴（八十八年度偵字第三三０九號），本院
判決如左︰
    主  文
乙○○於公務員依法執行職務時，當場侮辱，處拘役貳拾日，如易科罰金，以參佰元
折算壹日；又對於公務員依法執行職務時，施強暴，處拘役伍拾日，如易科罰金，以
參佰元折算壹日；應執行拘役陸拾伍日，如易科罰金，以參佰元折算壹日。
    事  實
一、乙○○為慢性精神分裂病病人，精神狀態已達精神耗弱之人，其因案接獲法院傳
    票，遂於民國八十八年六月十日上午十時許，前來本院卻因故在本院大廳吵鬧，
    ，當時在本院二樓樓梯口服務台穿著制服服勤務之法警甲○○下樓制止，引起乙
    ○○不悅，乙○○明知甲○○係依法執行職務之公務員，竟公然以三字經「幹你
    娘」辱罵甲○○，甲○○見狀，除以電話通知法警室支援外，並為阻止乙○○離
    去，故將乙○○所騎乘之機車鑰匙取下，乙○○遂另起妨害公務之犯意，對於依
    法執行職務之公務員甲○○施以強暴，以拳頭猛力毆打甲○○五下，致其受有左
    顴部挫傷血腫五Ｘ五公分、左眼臉血腫三Ｘ三公分及右額部擦傷一Ｘ四公分等傷
    害。
二、案經被害人甲○○訴由雲林縣警察局虎尾分局報告台灣雲林地方法院檢察署檢察
    官偵查起訴。
    理  由
一、訊據被告乙○○固不否認辱罵及毆打甲○○之事實，惟矢口否認有妨害公務之犯
    意，並辯稱：因為法院及地檢署經常傳伊，感到很煩，伊打人是不對的行為，但
    是對方不應該將伊所有機車鑰匙拿下來，先向伊挑釁，伊沒有妨害公務的意思云
    云。惟查，被告如何於右揭時、地對依法執行職務之法警甲○○，公然以三字經
    加以辱罵，並用猛力毆打執行公務之法警頭部等情，迭據告訴人甲○○於警訊及
    偵查中指訴綦詳，並有台灣雲林地方法院檢察署診傷證明書一紙附卷可稽，是被
    告所辯，無非卸責之詞，不足採信，被告妨害公務等犯行，堪以認定。
二、核被告乙○○所為，係犯刑法第一百四十條第一項侮辱公務員罪及刑法第一百三
    十五條第一項妨害執行職務罪。又被告乙○○為慢性精神分裂病病人，行為時之
    精神狀態已達精神耗弱之人，此有行政院衛生署嘉義醫院精神鑑定報告書一份在
    卷可稽，爰依刑法第十九條第二項之規定減輕其刑。又被告乙○○涉犯傷害罪部
    分，業經告訴人甲○○撤回告訴，有訊問筆錄在卷可稽，而公訴人認傷害部分與
    被告所犯妨害執行職務罪間，有裁判上方法結果之牽連關係，傷害部分爰不另為
    不受理之諭知。又被告所犯侮辱公務員罪與妨害公務執行罪間，犯意各別，罪名
    有異，爰予分論併罰。爰審酌被告之素行、犯罪之動機、目的、所生之危害及犯
    罪後之態度等一切情狀，分別量處如主文所示之刑，並定其應執行刑，及諭知易
    科罰金折算之標準，以示懲儆。
三、據上論斷，應依刑事訴訟法第二百九十九條第一項前段、刑法第一百三十五條第
    一項、第一百四十條第一項、第十九條第二項、第四十一條、第五十一條第六款
    ，罰金罰鍰提高標準條例第一條前段、第二條，判決如主文。
本案經檢察官劉仁慈到庭執行職務。
中      華      民      國      八十九      年      一      月    十八  日
                                         臺灣雲林地方法院刑事第二庭
                                             法  官  紀  文  勝
右正本證明與原本無異。
如不服本判決，應於判決送達後十日內向本院提出上訴狀( 應附繕本 )。
                                             書記官  林  順  能
中      華      民      國      八十九      年      一      月    十八  日
刑法第一百四十條：於公務員依法執行職務時，當場侮辱，或對於其依法執行之職務
公然侮辱者，處六月以下有期徒刑、拘役或一百元以下罰金。
第二項：對於公署公然侮辱者，亦同。
刑法第一百三十五條：對於公務員依法執行職務時，施強暴脅迫者，處三年以下有期
徒刑、拘役或三百元以下罰金。
第二項：意圖使公務員執行一定之職務或妨害其依法執行一定之職務或使公務員辭職
，而施強暴脅迫者，亦同。
第三項：犯前二項之罪，因而致公務員於死者，處無期徒刑或七年以上有期徒刑。致
重傷者，處三年以上十年以下有期徒刑。


司法院資訊處製作；財團法人民間司法改革基金會備份。
